Inventaris van het archief van de Nederlandse Consulaten te Haifa en Jeruzalem (Israël), 1934-1954
Nationaal Archief, Den Haag
- Staatskunde en Landverdediging, 9
  - Dienstplicht., 1940 - 1943; 3731-3779; 48 omslagen
    - Nederlandse dienstplichtigen in Palestina., 1942 - 1943; 3746-3767
      - Busch, H, 1942 - 1943; 3746
      - Ciaves, M. de, 1943; 3747
      - Gelder, A.D. van, 1943; 3748
      - Goudsmit, A, 1943; 3749
      - Grad, J, 1943; 3750
      - Groot, A. de, 1942 - 1943; 3751
      - Hoofien, J.H, 1943; 3752
      - Hoorn, J. van der, 1943; 3753
      - Karten, G, 1942 - 1943; 3754
      - Koning, W.F, 1942 - 1943; 3755
      - Leefsma, E, 1943; 3756
      - Leeuw, M. de, 1943; 3757
      - Lipschutz, A, 1943; 3758
      - Muller, J, 1943; 3759
      - Reens, E, 1942 - 1943; 3760
      - Schwartz, S, 1942 - 1943; 3761
      - Segal, M, 1942 - 1943; 3762
      - Straschnow, L, 1943; 3763
      - Ven, M. van der, 1943; 3764
      - Windmuller, H.R, 1943; 3765
      - Wolf, S, 1942 - 1943; 3766
      - Worms, L, 1943; 3767
    - Onbepaald klein verlof, 1942 - 1943; 3768
    - Onderzoek naar de verblijfplaats van de Nederlandse dienstplichtigen D. Frenkel, P. Cohaf en I.M.L. Elie, 1942 - 1943; 3769
    - Terugkeer naar Palestina van Nederlandse dienstplichtigen, die niet voldoen aan de Palestijnse immigratieordonnantie, 1942 - 1943; 3770
    - Naturalisatie Nederlandse dienstplichtigen, 1942 - 1943; 3771
    - Reis dienstplichtigen naar Engeland, 1943; 3772
    - Verklaringen van rekrutering voor het Nederlandse leger, 1943; 3773
    - Verlenen van verlof om in dienst te treden van het Britse leger., 1943; 3774-3778
      - Amerongen, L. van., 3774
      - Beem, B. en Leuvenberg, L., 3775
      - Goldsteen-Habouba, J., 3776
      - Reerink, E., 3777
      - Samuels, F.J., 3778
    - Verstrekken van uitrustingstukken voor Nederlandse militairen, 1943; 3779
  - Nazi-wreedheden tegen de joden in Europa., 1941 - 1943; 3780
  - Politieke situatie., 1942 - 1943; 3781-3782
    - Libanon en Syrië., 3781
    - Palestina., 3782
  - Joodse organisaties in Palestina., 1943; 3783
  - Overzichten van de toestand in bezet Nederland., 1943; 3784
  - Standpunt van de Nederlandse regering ten aanzien van belangrijke naoorlogse problemen., 1943; 3785
  - Verslag van rede van Moshe Shertok van The Jewish Agency for Palestine betreffende de joodse gemeenschap., 1943; 3786
  - Besprekingen tussen C.M. Dozy, consul-generaal in Jeruzalem, en diverse instanties in Turkije en Egypte over de voorwaarden van een wapenstilstand in Roemenië., 1944 - 1946; 3787
  - Brief van minister E.N. van Kleffens aan het Nederlandse Consulaat te Jeruzalem betreffende het herstel van de diplomatieke betrekking met Argentinië., 1945; 3788; stuk
  - Stukken betreffende de uitzending van experts in Verenigde Naties-verband, 1951-1954.; 2112; 1 omslag